臺灣臺南地方法院臺南簡易庭民事判決
111年度南簡字第234號  
原      告  張閔景
兼  上一人
訴訟代理人  施淑美
被      告  張世展
上列當事人間請求損害賠償事件，本院判決如下：
    主　　  文
原告之訴駁回。
訴訟費用由原告負擔。
原告假執行之聲請駁回。
    事實及理由
一、原告主張：「法源依據被告法官審理違背民事訴訟法第222
    條，非依一般侵權民法第184條、第186條損害求償……被告為
    審判長主導107年上易字第50號、109保險上易3號判決皆違
    背民事訴訟法第222條前段：法院為判決時，未斟酌全辯論
    意旨及調查證據之結果，依自由心證判斷事實之真偽，有利
    原告有利之事證、筆錄皆不採用，縱放為非作歹的被告……被
    告違心判決，聲請被告賠償原告⒈法官藐視原告沒請律師而
    敗訴……⒉107年上易字第50號被告請律師，法官、律師本皆相
    識勾結，當庭的默契不言可喻，更加違心判決，犧牲原告。
    ⒊109保險上易3號被告為大財團大鯨魚，更加違心判決，犧
    牲原告」（見補字卷第13頁）等語。並聲明：㈠被告應給付
    原告新臺幣（下同）200,000元，及自起訴狀送達翌日起至
    清償日止，按週年利率5%計算之利息。㈡願供擔保請准宣告
    假執行。
二、原告起訴基於惡意、不當目的或有重大過失，且事實上或法
    律上之主張欠缺合理依據，法院應以裁定駁回之，但其情形
    可以補正者，審判長應定期間先命補正；原告之訴，依其所
    訴之事實，在法律上顯無理由者，法院得不經言詞辯論，逕
    以判決駁回之，但其情形可以補正者，審判長應定期間先命
    補正；民事訴訟法第249條第1項第8款、第2項第2款定有明
    文。
三、原告固以被告違背民事訴訟法第222條為依據，請求被告賠
    償其所受損害，惟民事訴訟法第222條係規範如何依自由心
    證判斷事實真偽，而非賦予人民得直接據以請求損害賠償之
    依據，故原告提起本件訴訟，依其所述事實及依據，即足認
    定在法律上顯無理由。本院乃於民國111年6月6日裁定命其
    於收受裁定後5日內補正請求權基礎（即法律上理由），原
    告亦已於111年6月9日收受該裁定，卻僅於111年6月14日具
    狀重申：「甲○○……利用職權違背民事訴訟法第222條判決侵
    害原告法益」（見本院卷第157頁）而未予補正，爰依民事
    訴訟法第249條第2項規定，逕以判決駁回之。
四、原告雖聲請調閱並勘驗相關卷證資料或檔案紀錄（見補字卷
    第14頁、本院卷第55頁至第56頁、第59頁至第60頁），惟原
    告之訴既因於法律上顯無理由，經本院逕以判決駁回之，自
    無再予調查之必要。另本院審酌此案係原告對被告所提首件
    訴訟，始未依民事訴訟法第249條第1項第8款規定駁回，嗣
    後若有事證足認原告係以起訴反覆或持續騷擾被告，仍可能
    遭認定係濫訴而裁定駁回並處以罰鍰，附此敘明。
五、訴訟費用負擔之依據：民事訴訟法第78條。 
中　　華　　民　　國　　111 　年　　7 　　月　　11　　日
                  臺灣臺南地方法院臺南簡易庭
　　　                        法  官　陳谷鴻　　　
以上正本證明與原本無異。   
如不服本判決，應於判決送達後20日內，向本院提出上訴狀並表
明上訴理由，如於本判決宣示後送達前提起上訴者，應於判決送
達後20日內補提上訴理由書（須附繕本）。如委任律師提起上訴
者，應一併繳納上訴審裁判費。
中　　華　　民　　國　　111 　年　　7 　　月　　21　　日
                              書記官  呂伊謦